臺灣雲林地方法院民事裁定　九十一年度聲字第二○一號
　　聲　請　人　永豐化學工業股份有限公司
　　法定代理人　甲○○
　　相　對　人　乙○○
　　　　　 　 　丙○○
右當事人間聲請返還擔保金事件，本院裁定如左：
    主      文
聲請駁回。
聲請程序費用由聲請人負擔。
    理      由
一、本件聲請意旨略以：聲請人與相對人間請求損害賠償事件，聲請人前遵鈞院民國
    八十九年度裁全字第七四五號民事裁定，為擔保相對人因強制執行受有損害，而
    提供新台幣八十萬元為擔保金，經鈞院八十九年度存字第四九五號擔保提存事件
    准予提存在案。嗣聲請人依前開裁定，對相對人乙○○、丙○○所有之不動產聲
    請假扣押查封（鈞院八十九年度執全字第四四七號）。今因前開事件業經鈞院虎
    尾簡易庭九十年度虎簡字第七九號判決確定在案，聲請人除撤銷假扣押裁定（鈞
    院九十一年度裁全聲字第四一號）及撤回假扣押執行外，並已於九十一年四月八
    日以存證信函定二十日以上之期間，催告受擔保利益人即相對人就其因假扣押之
    執行所受之損害，對聲請人行使權利，惟迄未見相對人有何主張，為此聲請返還
    前開擔保金等語，並提出假扣押裁定、撤銷假扣押裁定及其確定證明書、本院民
    事執行處通知書、提存書、存證信函及其回執（以上均為影本，另提出回執原本
    ）為證。
二、按訴訟終結後，供擔保人證明已定二十日以上之期間，催告受擔保利益人行使權
    利而未行使者，法院應依供擔保人之聲請，以裁定命返還其提存物，民事訴訟法
    第一百零四條第一項第二款定有明文。前開規定，於其他依法令供訴訟上之擔保
    者準用之，並為同法第一百零六條所明定。經查：聲請人前開主張，固經本院依
    職權調閱本院八十九年度裁全字第七四五號、八十九年度執全字第四四七號、八
    十九年度存字第四九五號、九十一年度裁全聲字第四一號、本院虎尾簡易庭九十
    年度虎簡字第七九號案卷查核無訛。惟聲請人於聲請撤回假扣押執行後，以存證
    信函催告相對人行使權利時，其所據以寄送存證信函之地址均為「雲林縣虎尾鎮
    ○○里○○路六十之十六號」，上開存證信函並均由相對人丙○○簽收之事實，
    有聲請人提出之存證信函、掛號郵件收件回執各二件在卷可稽。而相對人乙○○
    業已於九十年八月九日遷址至虎尾鎮○○路○段三六○巷二三號四樓，以及經本
    院函請雲林縣警察局虎尾分局實地查訪乙○○是否確實住居於虎尾鎮○○里○○
    路六十之十六號，該分局亦函覆該戶內已無人居住等情，有法務部戶役政連結作
    業系統查詢資料表、虎尾分局九十一年八月八日虎警刑字第○九一○○○八○三
    五號函附卷可參，聲請人既未能證明於寄發存證信函時，相對人乙○○確實住居
    於存證信函所載之住址（虎尾鎮○○里○○路六十之十六號），自難認已依法定
    二十日以上之期間催告受擔保利益人即相對人乙○○行使權利，揆諸首揭規定，
    聲請人之聲請自不合返還擔保金之要件，是本件聲請人之聲請，應予駁回。
三、依民事訴訟法第九十五條、第七十八條，裁定如主文。
中　　　華　　　民　　　國　 　九十一　 　年　　　八　　月　 　十二　　 日
                                   雲林地方法院民事第一庭
~B法  　　官  李明益
右為正本係照原本作成。
如對本裁定抗告，須於裁定送達後十日內向本院提出抗告狀。（須附繕本）
中　　　華　　　民　　　國　 　九十一　 　年　　　八　　月　 　十二　　 日
~B法院書記官　蘇靜怡
